【裁判字號】    90,易,689
【裁判日期】    900615
【裁判案由】    毒品危害防制條例
【裁判全文】
臺灣高雄地方法院刑事判決                            九十年度易字第六八九號
    公  訴  人  臺灣高雄地方法院檢察署檢察官
    被      告  甲○○
右列被告因違反毒品危害防制條例案件，經檢察官提起公訴（八十九年度毒偵字第八
一五四號、八十九年度偵字第一二二四八號），本院判決如左：
    主  文
甲○○連續施用第二級毒品，累犯，處有期徒刑肆月，如易科罰金，以參佰元折算壹
日。
    事  實
一、甲○○曾前於民國八十六年八月間，因違反麻醉藥品管理條例案件，經法院判處
    有期徒刑三月，於八十七年十二月十三日易科罰金執行完畢，仍不知悔改。甲○
    ○復於八十七年十二月因施用第二級毒品案件，經臺灣高雄地方法院以八十七年
    度毒聲字第四五五五號裁定送觀察、勒戒後，認有繼續施用毒品之傾向，復以八
    十八年度毒聲字第八○七號裁定甲○○令入戒治處所施以強制戒治一年期滿，而
    由臺灣高雄地方法院檢察署檢察官於八十九年四月二十七日以八十九年度戒毒偵
    字第五三五號為不起訴處分確定，猶未戒絕毒癮。嗣甲○○又於強制戒治期滿不
    起訴確定後，復基於概括之犯意，連續於八十九年五月間起至八十九年十一月十
    七日止，在高雄縣美濃鎮○○里○○街六十四號住處內，以將安非他命置於吸食
    器內，點火燒烤吸食煙氣之方式，施用第二級毒品安非他命多次，為警於八十九
    年十一月十七日十六時許，在高雄市○○區○○路與和平路口查獲，甲○○復經
    本院以九十年度毒聲字第二九三號裁定令入戒治處所施以強制戒治一年。
二、案經高雄市政府警察局移請臺灣高雄地方法院檢察署檢察官偵查起訴。
    理  由
一、右揭事實，業據被告甲○○於本院審理中坦認不諱，且被告之尿液經採集送驗後
    ，呈現甲基安非他命陽性反應，此有高雄市政府衛生局以高衛試煙字第Ａ一○一
    號所出具之煙毒尿液檢驗成績書一紙附卷足稽，並經本院送複驗結果確認屬實，
    復有高雄醫學大學附設中和紀念醫院濫用藥物尿液檢驗報告一紙存卷可參，益可
    徵被告之自白與事實相符，故本件事證明確，被告犯行堪予認定，應依法論科。
二、按安非他命係毒品危害防制條例第二條第二項第二款所明定之第二級毒品，又因
    施用第二級毒品案件，經法院裁定觀察、勒戒後，認為有繼續施用毒品傾向者，
    應由法院裁定令入戒治處所施以強制戒治，其期間為一年，依第二十條第二項強
    制戒治期滿，應由檢察官為不起訴處分，同條例第二十條第二項、第二十三條第
    一項均分別定有明文。惟依同條例第二十三條第一項規定為不起訴之處分後，五
    年內再犯第十條之罪，則不適用前項之規定，亦為同條例第二十三條第二項所明
    定。經查被告前因施用第二級毒品犯行，業經臺灣高雄地方法院以八十七年度毒
    聲字第四五五五號裁定送觀察勒戒處分後，認有繼續施用毒品傾向，復以八十八
    年度毒聲字第八○七號裁定令被告入戒治處所，施以強制戒治一年期滿，並為臺
    灣高雄地方法院檢察署檢察官於八十九年四月二十七日以八十九年度戒毒偵字第
    五三五號為不起訴處分確定。嗣被告於執行強制戒治期滿不起訴處分確定後，五
    年內又因本件施用第一級毒品犯行再被查獲，經本院以九十年度毒聲字第二九三
    號裁定送強制戒治，此有卷附之本院被告院內索引卡紀錄表、台灣高雄地方法院
    被告全國前案紀錄表及臺灣高雄地方法院檢察署檢察官八十九年度戒毒偵字第五
    三五號不起訴處分書各一份足資佐憑。依前開規定，被告於強制戒治期滿，經檢
    察官為不起訴處分確定後，五年內再犯上開施用第二級毒品之犯行，自應予起訴
    並審理之。
三、核被告所為，係犯毒品危害防制條例第十條第二項之施用第二級毒品罪。被告持
    有安非他命之低度行為，已為其進而施用之高度行為所吸收，不另論罪。被告多
    次施用第二級毒品犯行，時間緊接，罪名相同，顯係基於概括之犯意為之，為連
    續犯，應依刑法第五十六條之規定論以一罪，並加重其刑。被告曾前於八十六年
    八月間，因違反麻醉藥品管理條例案件，經法院判處有期徒刑三月，於八十七年
    十二月十三日易科罰金執行完畢，此有臺灣高雄地方法院檢察署刑案資料查註紀
    錄表存卷足考，其於有期徒刑執行完畢後，五年內再犯本件最重本刑為有期徒刑
    以上之刑之罪，為累犯，應依刑法第四十七條之規定，遞加重其刑。公訴人雖僅
    就被告於八十九年十一月十七日十六時許起回溯二十四小時內之某時施用第二級
    毒品之犯行提起公訴，惟檢察官就犯罪事實一部起訴者，其效力及於全部，本案
    被告甲○○既自八十九年五月間起至同年十一月十七日為警查獲時止，均有施用
    第二級毒品安非他命之犯行，業據被告陳明甚詳，且此部分經核與起訴論罪部分
    具有連續犯之裁判上一罪關係，本院自應併予審究，附此敘明。爰審酌被告經多
    次有期徒刑、觀察勒戒及強制戒治之執行，俱未能戒絕毒癮，足見其具成癮性，
    惟念其犯罪性質乃戕害自己之施用毒品行為，並未危害他人，及犯後坦認犯行，
    尚有悔意等一切情狀，量處如主文所示之刑，並諭知易科罰金之折算標準，藉資
    懲儆。
三、末按中華民國刑法第四十一條業經立法院於九十年一月四日修正，總統於九十年
    一月十日公布，自九十年一月十二日起施行，雖被告於行為時所犯本件最重本刑
    三年以下有期徒刑之罪，受六月以下有期徒刑或拘役之宣告者，得因身體、教育
    、職業或家庭之關係，執行顯有困難時，宣告一元以上、三元以下折算一日之易
    科罰金，而與修正前同條之規定相符。惟本案於裁判時刑法第四十一條已就所犯
    之最重本刑提高為五年以下有期徒刑之罪，受六月以下有期徒刑或拘役之宣告者
    ，亦得因前開執行顯有困難之理由易科罰金，故本案被告雖行為時所犯最重本刑
    為三年以下有期徒刑之罪，且經本院量處有期徒刑四月，然其行為後該易科罰金
    規定之法律既已變更，自應依刑法第二條第一項前段之規定，適用裁判時之修正
    後刑法第四十一條第一項之規定，併此敘明。
據上論斷，應依刑事訴訟法第二百九十九條第一項前段，毒品危害防制條例第十條第
二項，刑法第十一條前段、第二條第一項前段、第五十六條、第四十七條、第四十一
條第一項，罰金罰鍰提高標準條例第二條，判決如主文。
中      華      民      國      九十     年     六      月     十五     日
                                臺灣高雄地方法院刑事第二庭
                                      法  官    李代昌
右正本證明與原本無異。
如不服本判決，應於判決送達後十日內，向本院提出上訴狀。
                                      書記官    吳月華
中      華      民      國      九十     年     六      月     十五     日
附錄本案論罪科刑法條全文：
  毒品危害防制條例第十條
  施用第一級毒品者，處六月以上五年以下有期徒刑。
  施用第二級毒品者，處三年以下有期徒刑。


司法院資訊處製作；財團法人民間司法改革基金會備份。
